【裁判字號】    98,裁,2635
【裁判日期】    981029
【裁判案由】    地價稅
【裁判全文】
最  高  行  政  法  院  裁  定
                                      98年度裁字第2635號
上  訴  人  祭祀公業葉營
代  表  人  甲○○
                          送達代收人  乙○○
                          南縣永康市○○路689之49號11樓
                          A1
被 上訴 人  丙○○○○○
代  表  人  丁○○
上列當事人間地價稅事件，上訴人對於中華民國98年7月23日高
雄高等行政法院98年度訴字第170號判決，提起上訴，本院裁定
如下：
    主  文
上訴駁回。
上訴審訴訟費用由上訴人負擔。
    理  由
一、按對於高等行政法院判決之上訴，非以其違背法令為理由，
    不得為之，行政訴訟法第242條定有明文。是對於高等行政
    法院判決上訴，非主張該判決違背法令以為上訴理由即屬不
    應准許，自應認為不合法而駁回之。
二、上訴人祭祀公業葉管於民國（下同）97年8月8日辦竣更名登
    記為祭祀公業葉營，其所有坐落臺南市○區○○段（下稱同
    安段）249-1（面積597.36平方公尺）、249-2（面積1,774
    .81平方公尺）、249-3（面積157.23平方公尺）、249-4（
    面積2,230.31平方公尺）、249-5（面積828.74平方公尺）
    、249-6（面積77.68平方公尺）地號等6筆土地（下稱系爭
    土地），原係課徵田賦。嗣被上訴人依臺南市政府96年12月
    14日南市都計字第0961654670號函復，得知同安段249-1、
    249-3、249-4、249-5、249-6地號等5筆土地，其91年1月迄
    今都市計畫使用分區編定為「低密度住宅區」，另249-2地
    號土地則編定為「道路用地」，且無耕地三七五減租條例出
    租耕地情形，與土地稅法第22條課徵田賦規定要件不合，被
    上訴人乃依稅捐稽徵法第21條規定，以97年6月18日南市稅
    土字第09712030530號函，就同安段249-1、249-3、249-4、
    249-5、249-6地號等5筆土地，依土地稅法第14條規定，改
    按一般用地稅率計課地價稅，補徵92年至96年期之差額地價
    稅計新臺幣（下同）738,571元（92年130,498元、93年154,
    260元、94年154,260元、95年154,260元、96年145,293元）
    ；另同安段249-2地號土地則自98年期起改按公共設施保留
    地稅率千分之6計課地價稅。上訴人不服，循序提起行政訴
    訟，經高雄高等行政法院98年度訴字第170號判決駁回，上
    訴人對之提起上訴，惟僅言系爭土地前訂有耕地三七五租約
    ，該租約若經公告註銷，其承租人仍得依有關規定檢附相關
    資料向南區公所續約，何來無出租耕地情形之有云云，並未
    具體說明其違背何項法令條款。依首開規定及說明，其上訴
    為不合法。
三、據上論結，本件上訴為不合法。依行政訴訟法第249條第1項
    前段、第104條、民事訴訟法第95條、第78條，裁定如主文
    。
中    華    民    國    98    年    10    月    29    日
                    最高行政法院第三庭
                        審判長法官  高  啟  燦
                              法官  黃  淑  玲
                              法官  胡  方  新
                              法官  黃  合  文
                              法官  王  碧  芳
以  上  正  本  證  明  與  原  本  無  異
中    華    民    國    98    年    11    月    2     日
                              書記官  邱  彰  德


司法院資訊處製作；財團法人民間司法改革基金會備份。
